【裁判字號】    92,易,412
【裁判日期】    920417
【裁判案由】    賭博等
【裁判全文】
臺灣臺北地方法院刑事判決                          九十二年度易字第四一二號
    公  訴  人  臺灣臺北地方法院檢察署檢察官
    被      告  癸○○
右列被告因賭博案件，經檢察官聲請簡易判決處刑（九十年度偵字第一六一二二號）
，經本院受理後（九十二年度簡字第三六六號）認不宜以簡易判決處刑而移由本院刑
事庭依通常程序審理，本院判決如左：
    主  文
癸○○連續在公眾得出入之場所賭博財物，處罰金貳仟元，如易服勞役，以參佰元折
算壹日。電腦參拾壹組（含螢幕及主機）、新台幣肆拾伍萬參仟玖百元均沒收。
    事  實
一、癸○○基於賭博之概括犯意，於民國九十年四月及同年六月十三日止，二次在台
    北市松山區○○○路○段一六三之一號一、二樓「終極密碼」之公眾得出入之場
    所，利用擺設在該處三十一台之「超八」、「水果盤」等賭博性電腦機具，連續
    與經營該賭博性電玩店之乙○○（另行審結）對賭財物，賭博方式係癸○○以現
    金持向員工按各機台之開分比例開分，開分比例為一比一開洗分，賭客每次最多
    押八十分（即新台幣（下同）八十元），如賭客押中則依大牌或小牌之賠率得分
    ，並可兌換成現金，如賭客未押中，則歸乙○○所有。嗣於九十年六月十三日二
    十三時許，為台北市政府警察局督察室員警當場查獲，並扣得當場賭博之器具電
    腦（含螢幕及主機）三十一組、兌換籌碼處之財物共四十五萬三千九百元。
二、案經臺北市政府警察局松山分局報請臺灣臺北地方法院檢察署檢察官偵查起訴。
    理  由
一、訊據被告癸○○固坦承於右揭時地二次至上開地點消費之事實，惟矢口否認有何
    在公眾得出入之場所賭博之犯行，辯稱：其只是去該處消費、等人消磨時間，並
    未從事賭博行為，也從未將分數兌換成現金云云。惟查：「終極密碼」內之電腦
    機具可切換成「超八」、「水果盤」等賭博性螢幕，由賭客以一比一開分賭博財
    物，並且可將所贏得之分數以同樣比例兌換成現金等情，業據實際負責人乙○○
    、現場負責人辛○○及該公司員工庚○○、丙○○、子○○、甲○○、己○○供
    述屬實（見本院九十二年四月三日訊問筆錄），核與其他賭客戊○○、林俊昱、
    壬○○、丑○○、丁○○，及現場查獲之警員陳宗德等證述情節相符（見九十年
    度偵字第一六一二二號卷九十年六月十三、十四日警訊筆錄、九十一年十一月十
    二日偵訊筆錄），被告於本院調查時雖辯稱未有賭博行為云云，然被告曾於警訊
    中供稱：其於九十年四月間第一次到該店，同年六月十三日是第二次，第一次玩
    超八、水果盤花了一千元開分，每次都是一次押八十分玩，玩了半小時到一小時
    左右，第二次花五千元開了五千分，玩到一半就被警察查獲等語（見九十年度偵
    字第一六一二二號卷九十年六月十四日警訊筆錄），若被告只是單純上網，何以
    二次消費所支出之金額較一般市面上單純上網每小時約百元之消費金額高出甚多
    ？且一般上網消費均是以「小時」為計費單位，在所消費之時數內可任意上網從
    事搜尋資料或線上遊戲等活動，惟被告所把玩之遊戲卻異於上開消費方式，而係
    以開一分一元之方式來計費，且在極短時間內即消費掉數千元，若被告並無賭博
    財物之犯意，何以願意支付顯不合常情之代價？足見被告確實有賭博財物之犯意
    及犯行，其於本院所辯顯係事後卸責之詞委無足採。此外，並有現場查扣賭博之
    器具電腦三十一組、兌換籌碼處之財物共四十五萬三千九百元扣案可佐，本件事
    證明確，被告犯行堪以認定。至被告雖從未將分數兌換成現金，然賭博本係具有
    涉倖性之行為，不因其賭博之結果係賭輸財物而認其不構成賭博罪。
二、核被告所為，係犯刑法第二百六十六條前段之在公眾得出入之場所賭博財物罪，
    其先後二次賭博犯行，時間緊接，觸犯構成要件相同之罪名，顯係基於概括犯意
    為之，應依連續犯規定以一罪論並加重其刑（聲請書未論及連續犯，惟此部份業
    經檢察官於蒞庭時更正之），爰審酌被告犯罪動機、所生危害、犯後態度等一切
    情狀，量處如主文所示之刑，並諭知易服勞役之折算標準，以示懲儆。扣案當場
    賭博之器具電腦三十一組、兌換籌碼處之財物共四十五萬三千九百元，不問屬於
    犯人與否，均應依刑法第二百六十六條第二項沒收。
據上論斷，應依刑事訴訟法第二百九十九條第一項前段、第四百五十二條，刑法第五
十六條、第二百六十六條第一項、第二項、第四十二條第二項，罰金罰鍰提高標準條
例第一條前段、第二條，判決如主文。
本案經檢察官呂朝章到庭執行職務
中    華    民    國      九十二      年      四      月      十七      日
                                      臺灣臺北地方法院刑事第二庭
                                          法  官  蔡  如  琪
右正本證明與原本無異。
如不服本判決，應於判決送達後十日內，向本院提出上訴狀。
                                          書記官  黃  鈴  容
中    華    民    國      九十二      年      四      月      十七      日
附錄法條：
中華民國刑法第二百六十六條
 (普通賭博罪與沒收物)
在公共場所或公眾得出入之場所賭博財物者，處一千元以下罰金。但以供
人暫時娛樂之物為賭者，不在此限。
當場賭博之器具與在賭檯或兌換籌碼處之財物，不問屬於犯人與否，沒收
之。


司法院資訊處製作；財團法人民間司法改革基金會備份。
